【裁判字號】    90,竹簡,411
【裁判日期】    900831
【裁判案由】    返還消費借貸款
【裁判全文】
臺灣新竹地方法院民事判決  九十年度竹簡字第四一一號
    原      告  新竹國際商業銀行股份有限公司
    法定代理人  丙○○
    訴訟代理人  丁○○
    送達代收人  甲○○
    被      告  乙○○
右當事人間請求清償借款事件，本院判決如左：
    主      文
被告應給付原告新台幣壹拾萬貳仟貳佰玖拾柒元，及自民國八十九年十二月一日起至
清償日止按日息萬分之五點四計算之利息，暨自民國八十九年十二月一日起至清償日
止，逾期六個月以內者，按上開利率百分之十，逾期超過六個月者，按上開利率百分
之二十計付之違約金。
訴訟費用由被告負擔。
    事      實
甲、原告方面：
一、聲明：求為判決如主文所示。
二、陳述：緣被告於民國八十五年四月十九日向原告申請信用卡，嗣後並領用之，依
    約被告同意依原告寄送之信用卡消費對帳單所指之日期方式繳付帳款予原告，如
    逾期未繳，則喪失期限利益，並自約定繳款日次日起按日息萬分之五點四計付遲
    延利息，及逾期六個月以內者，按上開利率百分之十，逾期超過六個月者，按上
    開利率百分之二十計付違約金。詎被告至八十九年十一月三十一日止尚有信用卡
    消費款新台幣一十萬二千二百九十七元迄今未依約繳付，依約定條款第十二條之
    約定，被告業已喪失期限利益，應一次清償完畢，爰依消費借貸之法律關係起訴
    請求。
三、證據：提出信用卡申請書及約定條款影本、信用卡帳單明細、應收帳款明細表各
    一份為證。
乙、被告方面：
一、聲明：原告之訴駁回。
二、陳述：信用卡確係伊所申請，伊確有積欠原告所述之系爭借款，但伊現在無法清
    償。
    理      由
一、按當事人得以合意定第一審管轄法院，但以關於由一定法律關係而生之訴訟為限
    ；而前開之合意應以文書證之，民事訴訟法第二十四條定有明文。查本件被告之
    住所地固非在本院轄區，惟依據兩造間簽訂之信用卡申請書所附之「約定條款」
    第二十條約定，如因不履行本約定條款致涉訟時，雙方合意以原告所在地法院即
    本院為管轄法院，有該約定條款在卷可按，是參諸前開說明，本院對於本件自有
    管轄權。
二、原告前揭主張之事實，已據其提出與所述相符之信用卡申請書暨約定條款影本、
    信用卡帳單明細、應收帳款明細單表等各一份為證，被告亦自承信用卡確係伊所
    申請，伊確有積欠原告所述之系爭借款等語在卷，自堪認原告之主張為真實。至
    被告所辯伊現在無法清償系爭借款云云，縱令屬實，亦無從作為拒絕給付前開借
    款之正當理由，是被告此部分所辯尚不足採。從而，原告請求被告清償如主文第
    一項所示之消費款、利息與違約金，即無不合，應予准許。
三、據上論結，本件原告之訴為有理由，依民事訴訟法第四百三十六條第二項、第七
    十八條，判決如主文。
中      華      民      國    九十      年      八      月    三十一    日
                                  臺灣新竹地方法院新竹簡易庭
~B法      官  鄭政宗
右為正本係照原本作成。
如對本判決上訴，須於判決送達後二十日內向本院提出上訴狀。
~B法院書記官  王恬如
中      華      民      國    九十      年      八      月    三十一    日


司法院資訊處製作；財團法人民間司法改革基金會備份。
